臺灣彰化地方法院交通事件裁定　　　　 96年度交聲更字第8號
原處分機關　交通部公路總局台中區監理所彰化監理站
即移送機關
異　議　人　甲○○
即受處分人
上列受處分人因違反道路交通管理處罰條例案件，對於交通部公
路總局臺中區監理所彰化監理站民國96年5 月9 日彰監四字第裁
00－00000 號裁決聲明異議，經裁定後由臺灣高等法院臺中分院
發回更審，本院裁定如下：
    主  文
異議駁回。
    理  由
一、按汽車駕駛人駕駛執照業經吊銷、註銷仍駕駛聯結車、大客
    車、大貨車者，汽車所有人及駕駛人各處新臺幣4 萬元以上
    8 萬元以下罰鍰，並當場禁止其駕駛，道路交通管理處罰條
    例第21條之1 第1 項第5 款定有明文。
二、本件異議人即受處分人甲○○於民國96年4 月19日上午10時
    10分許，駕駛享亮通運股份有限公司所有之車牌號碼187 —
    KK號營業遊覽大客車，行經花蓮太魯閣管理處時，經臺北區
    監理所花蓮監理站攔停稽查，而查悉異議人之駕駛執照係處
    於註銷狀態中，遂以異議人違反道路交通管理處罰條例第21
    條之1 第1 項第5 款規定，掣發交通部公路總局臺北區監理
    所北監字第00030706號舉發違反道路交通管理事件通知單，
    嗣經原處分機關即交通部公路總局臺中區監理所彰化監理站
    就上開違規行為，於96年5 月9 日以異議人有違反道路交通
    管理處罰條例第21條之1 第1 項第5 款之違規情形，裁處異
    議人罰鍰新臺幣（下同）60000 元，於法應無不合等語。
三、異議意旨略以：伊因與家中經濟狀況不佳，而隻身至臺中市
    工作以維家計，又家母於老家忙著照顧因惡性腫瘤手術的父
    親外，仍須打理舍弟離婚後的三個年幼子女，實為無心錯過
    裁決書之送達。故伊因未收受前次違規裁決書，致未於期限
    內繳交罰鍰而遭吊銷執照處分，致有本次駕駛執照經註銷仍
    駕駛大客車之違規行為，爰依法聲明異議，請求撤銷原處分
    云云。
四、經查：
  （一）異議人前於94年7 月4 日下午11時48分許，駕駛車牌號
        碼7130-GX 號自用一般小客車，行經臺12線7.4 公里處
        時，因「行車速度違規超過規定之最高時速未滿20公里
        」之違規事實（以下簡稱前案），為警依法逕行舉發後
        ，異議人並未於原舉發通知單所載應到案日期94年8 月
        19 日 前到案，經交通部公路總局臺中區監理所彰化監
        理站於95年3 月24日，以彰監四字第裁64－HA0000000
        號裁決對受處分人處罰鍰2400元，異議人仍未到案，原
        處分機關乃依道路交通管理處罰條例第65條第1 項第3
        款、同條項第1 款規定，自95年4 月24日起易處吊扣駕
        駛執照3 個月，同年5 月8 日起易處吊銷，並逕行註銷
        駕駛執照等情，有上揭裁決書、中華民國郵政掛號郵件
        收件回執影本等在卷可稽。異議人本案於上開時、地，
        駕駛上開營業遊覽大客車經舉發違規之時間，既在其駕
        駛執照註銷期間內，其確有於駕駛執照註銷期間內，使
        用註銷之駕駛執照駕駛大客車等情，甚為明確。
  （二）異議人雖以上開情詞置辯，惟按處理違反道路交通管理
        事件，有關文書送達之程序，依行政程序法之規定。送
        達，於應受送達人之住居所、事務所或營業所為之。於
        應送達處所不獲會晤應受送達人時，得將文書付與有辨
        別事理能力之同居人、受僱人或應送達處所之接收郵件
        人員。送達，不能依前二條規定為之者，得將文書寄存
        送達地之地方自治或警察機關，並作送達通知書兩份，
        一份黏貼於應受送達人住居所、事務所、營業所或其就
        業處所門首，另一份交由鄰居轉交或置於該送達處所信
        箱或其他適當位置，以為送達。前項情形，由郵政機關
        為送達者，得將文書寄存於送達地之郵政機關。寄存機
        關自收受寄存文書之日起，應保存三個月。違反道路交
        通管理事件統一裁罰基準及處理細則第5 條、行政程序
        法第72條第1 項、第73條第1 項、第74條分別定有明文
        。準此，行政機關在無法對受送達人本人送達，又不能
        補充送達、留置送達時，即可採取「寄存送達」方式代
        替之。經查，本件異議人前案裁決書（即彰監四字第裁
        64-HA0000000號）係由郵政機關於95年3 月29日送達予
        受處分人之戶籍地即彰化縣田尾鄉○○村○○鄰○○路○
        段160 巷32號，經按章投遞2 次，均因不獲會晤應受送
        達人，亦未能將文書付與有辨別事理能力之同居人、受
        僱人或應送達處所之接收郵件人員，乃製作送達通知書
        2 份，1 份黏貼於受處分人住所門首，1 份則置於受處
        分人住所信箱，並將上開裁決書寄存於送達地之彰化縣
        北斗郵局，上開各情有前揭裁決書、送達證書、受處分
        人個人基本資料、中華郵政股份有限公司彰化郵局96年
        9 月27日彰郵字第0960200130號函（見本院卷第14頁）
        各1 件等附卷可稽，按諸上揭行政程序法之規定，上開
        裁決書業已發生合法送達之效力，而不問異議人實際上
        已否前往寄存處所領取上開裁決書。從而，前案裁決書
        既已上開期日合法送達予異議人，異議人遲至96年5 月
        9 日始具狀聲明異議（此部分異議業經本院以96年度交
        聲字第355 號裁定駁回，經抗告後由臺灣高等法院臺中
        分院以96年度交抗字第482 號裁定駁回抗告而確定在案
        ），原處分機關於95年5 月8 日逕行註銷異議人之駕駛
        執照，乃適法無誤。
五、綜上所述，異議人之駕駛執照既經原處分機關依法予以註銷
    ，其於註銷期間內之96年4 月19上午10時10分許，使用註銷
    駕駛執照而駕駛車牌號碼187-KK號營業遊覽大客車行經花蓮
    縣太魯閣管理處，已堪認定確有使用註銷駕駛執照駕駛營業
    遊覽大客車之違規行為，從而原處分機關於裁處時依道路交
    通管理處罰條例第21條之1 第1 項第5 款及違反道路交通管
    理事件統一裁罰基準表之規定，裁處異議人罰鍰60000 元並
    扣繳駕照，依法並無違誤，且所裁罰金額亦無不當之處，本
    件異議為無理由，自應將其異議駁回。
六、據上論斷，應依道路交通案件處理辦法第19條，裁定如主文
    。
中　　華　　民　　國　　96　　年　　10　　月　　 1　　日
                  交通法庭法  官  胡宜如
以上正本證明與原本無異
如不服本裁定，應於裁定送達後5日內向本院提出抗告狀 (須附
抗告狀繕本)。
中　　華　　民　　國　　96　　年　　10　　月　　 1　　日
                          書記官  蕭秀吉
